臺灣高等法院臺中分院刑事裁定　民國94年度交抗字第509號
抗　告　人
即受處分人　歐美雅企業有限公司
代　表　人　甲○○
上列抗告人因違反道路交通管理處罰條例案件，不服臺灣臺中地
方法院中華民國94年6月30日裁定（民國94年度交聲字第290號）
，提起抗告，本院裁定如下：
  主  文
抗告駁回。
  理  由
一、原處分機關略以：本案係國道公路警察局第八警察隊於民國
    （下同）93年10月6日4時35分在國道三號公路南下355.3公
    里處，查獲NM ─2098號車體（引擎號碼：K0000000W號）懸
    掛受處分人歐美雅企業有限公司所有車牌號碼NL─9446號之
    自小貨車車牌，由周銘輝駕駛行駛於公路，遂以公警局交字
    第Z00000000號舉發違反道路交通管理事件通知單舉發NL─
    9446號車因「牌照借供他車使用」違規；另以公警局交字第
    Z00000000號舉發違反道路交通管理事件通知單舉發NM─209
    8號車「使用他車號牌」，受處分人未於指定之應到案日期
    前到案，而於94年2月22日向本所提出申訴，經原舉發單位
    函覆違規該車行為屬實，本所遂於94年3月31日以中監違字
    第裁60─Z00000000號裁決書，裁處受處分人罰鍰新臺幣8千
    7百元整，並吊銷牌照（該牌照已於89年2月12日逾檢註銷在
    案），逾期則依裁決書處罰主文規定裁處，於法並無不合等
    語。
二、原審裁定意旨略以：按汽車牌照借供他車使用者，處汽車所
    有人新臺幣三千六百元以上一萬八百元以下罰鍰，並吊銷牌
    照，道路交通管理處罰條例第12條第1項第5款及第2項定有
    明文。復依違反道路交通管理事件統一裁罰標準表規定，逾
    期者，處罰鍰新臺幣八千七百元，並吊銷牌照。經查：本件
    受處分人歐美雅企業有限公司所有之車牌號碼NL ─9446號
    自小客車由駕駛人周銘輝駕駛，於93年10月6日4時35分，行
    經國道三號公路南下355.3公里處，為國道公路警察局第八
    警察隊查獲NM─2098號車體（引擎號碼：K0000000W號）懸
    掛抗告人歐美雅企業有限公司所有車牌號碼NL─9446號自小
    客車車牌違規，並掣開公警局交字第Z00000000號舉發違反
    道路交通管理事件通知單舉發受處分人，該舉發通知單並經
    由駕駛人周銘輝簽名收受等情，有前揭舉發違反道路交通管
    理事件通知單1紙在卷可稽，足徵確有此違規事實無誤。另
    據內政部警政署國道公路警察局第八警察隊於94年3月23日
    以公警八交字第0940870321號函說明：「值勤人員於違規單
    填記時、地，攔查懸掛NL─9446號牌小自客車（車籍資料登
    載引擎號碼：K0000000WNM ─2098號），顯見該自小客車使
    用他車號牌（NL─9446號）行駛及NL─9446號牌借供他車使
    用，警員乃依道路交通管理處罰條例規定予以掣單舉發，執
    勤人員依當場所見事實，認定依法舉發，其違規行為屬實˙
    ˙˙執勤人員當時查詢旨揭車輛無報廢及號牌失竊紀錄可稽
    ，依道路交通管理處罰條例規定掣單舉發尚無不當；由所提
    供相片資料，車主名下動產（NL─9446號車於89年2月12日
    逕行註銷）於自身實力支配之下，未善盡保管之責˙˙˙」
    等語，及交通部公路總局臺中區監理所於94年4月1日以中監
    自字第0940033721號函說明：「臺端稱該車已報廢二、三年
    之久乙節，經查該車係因逾期檢驗六個月以上於89年2月12
    日由本所逕行註銷牌照，號牌兩面並未繳回，與陳述之事實
    不符，依法處罰汽車所有人尚無疑義」等語明確，並有此2
    份函文在卷供參。雖受處分人辯稱：伊在接到93年10月6日
    罰單之同時始知悉車牌被竊並立即到管區報案云云。惟該車
    牌號碼NL─9446號自小客車於89年2月12日經交通部公路總
    局臺中區監理所逕行註銷牌照至本件違規遭舉發時，期間已
    長達四年多，受處分人辯稱不知其號牌遭竊云云，顯悖於常
    理。此外，受處分人於該車牌遭註銷後未曾依規定繳回牌照
    ，亦不加理會，其未善盡汽車所有人管理之責任，自有疏咎
    ；而經警員查證，該車至本件違規案件舉發時，皆無報廢及
    號牌失竊之紀錄，足徵受處分人仍為該車所有人無誤。此外
    ，受處分人並未提出任何積極證據以實其說，是受處分人據
    此要求免罰，並無理由。從而，原處分機關援引上開規定而
    為裁處，並無不當，本件異議為無理由，應予駁回云云。
三、本件抗告意旨略以：駕駛人周銘輝非公司員工，與抗告人毫
    無關係，系爭車輛之車牌早已失竊，並無「牌照借供他車使
    用」之違規，爰依法提起抗告云云。
四、經查抗告人違規之事實，有上揭舉發違反道路交通管理事件
    通知單、該第八警察隊函、及臺中區監理所函、裁決書附卷
    可證，抗告人違規之事實至為明確，抗告人抗告意旨仍執陳
    詞，認為伊並無違規云云，指摘原裁定不當，為無理由，應
    予駁回。
五、據上論斷，應依道路交通案件處理辦法第26條、刑事訴訟法
    412條，裁定如主文。
中　　華　　民　　國　　94　　年　　9　　月　9    　　日
            刑事第十庭  審判長法  官  林  照  明
                              法  官  林  清  鈞
                              法  官  吳  重  政
上列正本證明與原本無異。
不得抗告。
                              書記官  劉  建  智
中　　華　　民　　國　　94　　年　　9　　月　12   　　日
                                                    　Ａ
